# 关于租赁相关问题

提问人：wps2023 时间：2023-07-30 15:10:13
如果企业采用小企业会计准则核算，那么是不是对于经营租入的固定资产可以不确认使用权资产？而直接将其费用化计入当期损益即可？而对于融资租入的固定资产也将其计入固定资产，而不计入使用权资产？
也就对应不适用会计准则解释 16 号了？

回答人：chenyiwei
小企业会计准则没有经营租赁资本化的规定。新租赁准则仅适用于已执行企业会计准则的企业，对执行小企业会计准则的企业没有影响。新的金融工具准则和收入准则、解释 16 号等也是如此。